【裁判字號】    98,抗,2006
【裁判日期】    990111
【裁判案由】    假處分
【裁判全文】
臺灣高等法院民事裁定                  98年度抗字第2006號
抗  告  人  甲○○
抗告人與相對人一仕盛營造工程股份有限公司間，因假處分事件
，對於中華民國98年10月13日臺灣桃園地方法院98年度裁全字第
2662號所為裁定，提起抗告，本院裁定如下：
    主  文
抗告駁回。
抗告訴訟費用由抗告人負擔。
    理  由
一、按：債權人就金錢請求以外之請求，因請求標的之現狀變更
    ，有日後不能強制執行，或甚難執行之虞者，欲保全強制執
    行者，得聲請假處分，民事訴訟法第 532條定有明文；最高
    法院69年度臺抗字第72號亦著有：「假處分係保全強制執行
    方法之一種，原為在本案請求尚未經判決確定以前，預防將
    來債權人勝訴後，因請求標的之現狀變更，有日後不能強制
    執行或甚難執行之虞者而設，至債權人聲請假處分所主張之
    權利，債務人對之有所爭執者，應於現在或將來有訴訟繫屬
    時，請求法院為本案之判決，以資解決，尚非聲請假處分時
    ，先應解決之問題。」之判例意旨，可資參照。
二、相對人於原法院聲請意旨略以：抗告人所有坐落於桃園縣 (
    市○○○路185巷5號3、4樓房屋及其基地 (以下稱系爭房地)
    應有部分，係於民國(以下同) 4月14日受贈於訴外人陳德明
    ；惟查相對人於95年 5月間與訴外人陳德明、簡月粉就坐落
    桃園縣(市○○○段823、824地號土地，簽訂土地合建契約 (
    以下稱系爭合建契約)，依系爭合建契約第3條之約定，訴外
    人陳德明取得桃園縣(市○○○路185巷5號1、2、3、4 樓共4
    戶房屋所有權，而相對人取得同號5樓、及5之1號1、2、3、
    4、5樓共6戶房屋之所有權。又依系爭合建契約第5條之約定
    ，相對人與陳德明就系爭房地出售所得價金，相對人取得65
    %，訴外人陳德明取得35%；詎訴外人陳德明竟違約以贈與原
    因，將系爭房地所有權移轉登記於抗告人，98年5月21日、9
    月15日抗告人又將系爭房地分別設定最高限額抵押權新臺幣
    （以下同）2,580,000元、2,760,000元予聯邦商業銀行股份
    有限公司，顯已侵害相對人對於債務人即訴外人陳德明之債
    權，惟恐抗告人再將系爭房地所有權予以移轉、或再為抵押
    權之設定，致相對人依民法第244 條規定訴請法院撤銷抗告
    人與訴外人陳德明間之贈與行為之本案訴訟，於獲勝訴判決
    確定後，有不能強制執行，或甚難執行之虞，提出土地登記
    謄本、系爭合建契約書、建物所有權狀、建物登記謄本、房
    屋稅繳款書為憑，求為准予供擔保後，禁止抗告人就系爭房
    地為處分、移轉、設定負擔或其他一切有礙強制執行之行為
    之假處分裁定等語。
三、經查相對人聲請意旨，業據提出系爭房地登記謄本、系爭合
    建契約書、系爭建物所有權狀在卷(原審卷第11至23、30至3
    3頁)為憑，核與民事訴訟法第 532條之規定，尚無不合，應
    予准許，原法院依相對人之聲請，准予相對人提供擔保後，
    抗告人對於系爭房地不得讓與、設定抵押、出租及其他一切
    處分行為之裁定，經核尚無違誤。
四、抗告人抗告意旨略以：相對人與訴外人陳德明所簽訂系爭合
    建契約第6條第1項明確記載甲方(指陳德明、簡月粉)或乙方
    (指相對人)均可對外銷售(本院卷第5-1 頁)；惟查本件系爭
    房地係由訴外人陳德明以贈與方式移轉所有權予抗告人，而
    非以買賣方式，出售予抗告人；嗣又具狀補充理由略以：系
    爭房地之實際所有權人、及房屋之原始起造人、及系爭合建
    契約之簽約人，均為抗告人，系爭房地移轉於抗告人名下為
    實至名歸；且相對人先發律師函要求撤銷信託關係，將系爭
    房地所有權回歸訴外人陳德明名下，後又以傳真告知已收取
    買方訂金，詢問抗告人是否同意出售系爭房地之4 樓，其行
    為前後矛盾，相對人聲請假處分僅係規避刑責及造成程序紛
    擾等語云云(本院卷第13至16頁)，均屬本案之實體問題，參
    照最高法院69年度臺抗字第72號判例意旨，非假處分之保全
    程序所得審究；且本院通知抗告人到場陳述意見，具狀雖陳
    明「因面試工作來不及前往(到場)」，惟未據舉證釋明，以
    實其說，仍應認無正當理由不到場，有本院送達證書、及抗
    告人傳真狀在卷(本院卷第48、52頁)足憑；抗告人之抗告意
    旨指摘原法院之裁定不當，求予廢棄，為無理由，應予駁回
    。
五、據上論結，本件抗告為無理由，依民事訴訟法第495條之1第
    1項、第449條第 1項、第95條、第78條之規定，裁定如主文
    。
中    華    民    國    99    年     1    月    11    日
                    民事第五庭
                        審判長法  官  李錦美
                              法  官  鍾任賜
                              法  官  陳博享
正本係照原本作成。
本裁定除以適用法規顯有錯誤為理由外，不得再抗告。如提起再
抗告，應於收受後10日內委任律師為代理人向本院提出再抗告狀
。並繳納再抗告費新台幣１千元。
中    華    民    國    99    年    1     月    12    日
                              書記官  鄭靜如

司法院資訊處製作；財團法人民間司法改革基金會備份。
